# 请教陈版，关于IPO申报原始报表的问题。

提问人：dingo_13 时间：2016-11-14 18:50:51
陈版： 现在在做一家软件企业的IPO业务，由于前期核算不规范，纳税申报表做了较大调整，经企业与主管税务局沟通，所得税申报表可以重新申报(增值税不可以)，请教陈版，在这种情况下，在编制原始报表与申报报表差异说明时，原始报表数据是以企业最开始数据为准还是以重新申报数据为准？ 另外，请教陈版，软件企业的受托开发收入是否可以以验收确认收入而不是采用完工百分比？ 盼回复，多谢陈版！

回答人：chenyiwei
1 、如果所得税重新申报，同时向税务机关重新报送了相关期间的财务报表并获得税务机关确认，则可以以更新后的所得税申报目的的财务报表作为原始报表，但需在差异说明中对该原始报表的来源作出相应说明和提示。 2 、软件企业的受托开发定制软件业务应按《企业会计准则第 14 号——收入》中的“提供劳务模式”核算，不能采用验收时一次性确认收入的做法。

提问人：xueyou654 时间：2017-08-10 00:56:50
陈版主，您好，您认为“如果所得税重新申报，同时向税务机关重新报送了相关期间的财务报表并获得税务机关确认，则可以以更新后的所得税申报目的的财务报表作为原始报表”，那这样的话，一般企业都会在所得税调整后重新申报（可能在申报前几个月，对前几年的所得税重新申报），原始报表以更新后的所得税申报目的的财务报表，那这样一般企业都没有申报报表与原始报表差异了。
陈版主，我的意思说如果在报申报资料前进行所得税重新改正申报，那申报报表与原始报表就没有差异了，那这样申报报表与原始报表差异说明报告好像没有意义了。

回答人：chenyiwei
重新改正申报理论上可行，但实际操作中是否有问题，还需要与主管税务机关沟通确认。目前差异普遍存在，可能表明在绝大多数情况下这样操作未被税务机关接受。

提问人：xueyou654 时间：2017-08-12 18:22:24
陈版主，您好，重新更正申报，绝大多数情况下税务机关接受的，IPO企业大部分是当地纳税大户与税务机关系系好而且补税税务局也很容易接受的，但更正申报之前申报的报表在税务局有留底的，监管机构是可以查到的除非把更正前申报报表彻底从税务局抹掉，如果用更正后报表作为原始报表，监管机构调到原始申报报表，监管机构可能认为存在弄虚作假，陈版主观点认为？

回答人：chenyiwei
综合评估各方面风险以考虑是否采用重新申报策略。历年如果都没有差异，也是不正常的。